【裁判字號】    99,裁,777
【裁判日期】    990331
【裁判案由】    就業服務法
【裁判全文】
最  高  行  政  法  院  裁  定
                                       99年度裁字第777號
上  訴  人  瑋智實業股份有限公司
代  表  人  甲○○
被 上訴 人  桃園縣政府
代  表  人  乙○○
上列當事人間就業服務法事件，上訴人對於中華民國98年12月3
日臺北高等行政法院98年度訴字第1585號判決，提起上訴，本院
裁定如下：
    主  文
上訴駁回。
上訴審訴訟費用由上訴人負擔。
    理  由
一、按對於高等行政法院判決之上訴，非以其違背法令為理由，
    不得為之，行政訴訟法第242條定有明文。依同法第243條第
    1項規定，判決不適用法規或適用不當者，為違背法令；而
    判決有同條第2項所列各款情形之一者，為當然違背法令。
    是當事人對於高等行政法院判決上訴，如依行政訴訟法第24
    3條第1項規定，以高等行政法院判決有不適用法規或適用不
    當為理由時，其上訴狀或理由書應有具體之指摘，並揭示該
    法規之條項或其內容；若係成文法以外之法則，應揭示該法
    則之旨趣，倘為司法院解釋或本院之判例，則應揭示該判解
    之字號或其內容。如以行政訴訟法第243條第2項所列各款情
    形為理由時，其上訴狀或理由書，應揭示合於該條項各款之
    事實。上訴狀或理由書如未依此項方法表明者，即難認為已
    對高等行政法院判決之違背法令有具體之指摘，其上訴自難
    認為合法。
二、上訴人為私立就業服務機構，其所屬網站「6666人力銀行」
    （www.6666.com.tw）揭示有「桃園就業服務站」、「中壢
    就業服務站」名稱之網頁，已違反不得使用公立就業服務中
    心、就業服務站、國民就業輔導中心等類似名稱之規範；另
    上訴人以「北區就業服務機構」及「就業登記處」名稱刊登
    於聯合報之求才廣告，未載明機構名稱、許可證字號，已違
    反私立就業服務機構許可及管理辦法第35條之規定，其誤導
    民眾致使一般民眾相信該廣告，為謀求待遇優渥之工作，參
    加就業輔導課程而繳費上課，兩者間有因果關係，經被上訴
    人審查認屬實，以上訴人違反就業服務法第40條第2款規定
    ，乃依同法第65條規定，處上訴人罰鍰新臺幣30萬元（下稱
    原處分）。上訴人不服，提起訴願經決定駁回，遂循序提起
    行政訴訟，經原審法院斟酌全辯論意旨及調查證據之結果，
    認上訴人設置前開網站及登報，確屬廣告性質，且其內容與
    客觀事實不符，而使人誤信而有不實，原處分於法並無不合
    ，因將訴願決定及原處分予以維持，駁回上訴人之訴。
三、本件上訴人對於高等行政法院判決上訴，主張略以：行政訴
    訟之法院裁判上，未若民、刑事訴訟法設有自由心證之規定
    ，應強調合於論理及經驗法則之心證。原判決雖謂系爭網頁
    載有瑋智就業服務機構，惟未對該瑋智就業服務機構與上訴
    人是否具同一性詳予調查，有違法定職權調查義務。另原判
    決於言詞辯論期日當庭諭知被上訴人應補呈網頁，然未見被
    上訴人有為任何補正行為，原判決旋即做成，則原判決關於
    網頁是廣告之認定，即無合於論理法則及經驗法則之心證依
    據，原判決對於上訴人所主張，僅泛謂顯不足採，而遽謂為
    廣告，有判決不依證據法則不備理由之違法。又原處分處罰
    依據之就業服務法第40條第2款之不實廣告，乃為不確定法
    律概念，解釋上不宜過度寬泛，原判決將不實廣告之定性為
    與客觀事實不符之廣告，復自主觀認知推論有客觀不實，屬
    於判決理由之內部矛盾，判決理由中僅認定有瀏覽者主觀誤
    認，似不能得出廣告有不實之結論，原判決即有主文與理由
    矛盾之違法等語，雖以該判決違背法令為由，惟核其上訴理
    由，係就原審取捨證據、認定事實之職權行使，指摘其為不
    當，並就原審已論斷者，泛言未論斷，或就原審所為論斷，
    泛言其論斷矛盾，而非具體說明其有何不適用法規或適用法
    規不當之情形，並揭示該法規之條項或其內容，及合於行政
    訴訟法第243條第2項所列各款之事實，難認對該判決之如何
    違背法令已有具體之指摘。依首開規定及說明，應認其上訴
    為不合法。
四、據上論結，本件上訴為不合法。依行政訴訟法第249條第1項
    前段、第104條、民事訴訟法第95條、第78條，裁定如主文
    。
中    華    民    國    99    年    3     月    31    日
                    最高行政法院第二庭
                        審判長法官  鍾  耀  光
                              法官  吳  東  都
                              法官  陳  鴻  斌
                              法官  黃  淑  玲
                              法官  鄭  小  康
以  上  正  本  證  明  與  原  本  無  異
中    華    民    國    99    年    3     月    31    日
                              書記官  黃  淑  櫻


司法院資訊處製作；財團法人民間司法改革基金會備份。
